【裁判字號】    97,台抗,864
【裁判日期】    971218
【裁判案由】    違反毒品危害防制條例延長羈押
【裁判全文】
最高法院刑事裁定              九十七年度台抗字第八六四號
抗  告  人  甲○○
                    號（
選任辯護人  劉昌崙律師
            陳郁仁律師
上列抗告人因違反毒品危害防制條例案件，不服台灣高等法院中
華民國九十七年十一月十七日延長羈押之裁定（九十七年度上訴
字第三九七三號），提起抗告，本院裁定如下：
    主  文
抗告駁回。
    理  由
按刑事訴訟法第一百零八條第一項前段規定：「羈押被告，偵查
中不得逾二月，審判中不得逾三月。但有繼續羈押之必要者，得
於期間未滿前，經法院依第一百零一條或第一百零一條之一之規
定訊問被告後，以裁定延長之。」是被告究竟有無合於刑事訴訟
法第一百零一條、第一百零一條之一所規定之羈押要件？應否羈
押？以及羈押後其羈押原因是否仍然存在？有無繼續羈押之必要
？事實審法院本得斟酌訴訟進行程度及其他一切情形而認定，故
受羈押之被告除確有同法第一百十四條所列情形之一，不得駁回
具保停押之聲請者外，其應否羈押或延長羈押，事實審法院自有
認定裁量之權，苟無濫用其權限之情形，即不得任意指為違法。
本件原裁定略以：抗告人甲○○因毒品危害防制條例案件，經原
審認有刑事訴訟法第一百零一條第一項第三款之情形，非予羈押
，顯難進行審判，有羈押之必要，於民國九十七年八月二十七日
執行羈押，至九十七年十一月二十六日，羈押期間即將屆滿。茲
以其羈押原因依然存在，認有繼續羈押之必要，而裁定自九十七
年十一月二十七日起，延長羈押貳月。經核於法並無違誤。抗告
意旨略稱：原審法院僅以抗告人羈押原因依然存在，認有繼續羈
押之必要，裁定延長羈押，並未就被告非予羈押，顯難進行追訴
、審判或執行之羈押的必要性詳予敘明，其實抗告人於偵查階段
已坦承犯行，犯後態度及羈押期間均表現良好，當無延長羈押之
必要云云。惟查：本件原裁定理由既敘明原法院為第一次羈押時
，已認抗告人有非予羈押顯難進行審判之情事，乃依刑事訴訟法
第一百零一條第一項第三款之規定，執行羈押，復以上述「非予
羈押顯難進行審判」之原因依然存在，故予以裁定延長羈押等語
，自係斟酌其案件訴訟進行程度，認仍有延長羈押之原因及必要
，並無理由不備之情事。至抗告意旨所稱偵查中坦承犯行，犯後
態度良好各節，要與有無延長羈押之必要性，非具有必然之關聯
，尚難據此逕認原裁定違法。是本件抗告為無理由，應予駁回。
據上論結，應依刑事訴訟法第四百十二條，裁定如主文。
中    華    民    國  九十七  年   十二   月   十八   日
                      最高法院刑事第十一庭
                          審判長法官  花  滿  堂
                                法官  黃  正  興
                                法官  陳  東  誥
                                法官  林  錦  芳
                                法官  洪  昌  宏
      本件正本證明與原本無異
                                      書  記  官
中    華    民    國  九十七  年   十二   月  二十五  日
                                                      Ｑ


司法院資訊處製作；財團法人民間司法改革基金會備份。
